臺灣臺北地方法院刑事判決　　　　　　　99年度易字第3633號
公　訴　人　臺灣臺北地方法院檢察署檢察官
被　　　告　胡朝貴
　　　　　　李坤城
上列被告因恐嚇案件，經檢察官提起公訴（99年度偵字第24772
號），本院判決如下
    主  文
胡朝貴共同以加害身體、財產之事，恐嚇他人致生危害於安全，
處拘役肆拾日，如易科罰金，以新臺幣壹仟元折算壹日。緩刑貳
年。
李坤城共同以加害身體、財產之事，恐嚇他人致生危害於安全，
處拘役肆拾日，如易科罰金，以新臺幣壹仟元折算壹日。緩刑貳
年。
    事  實
一、胡朝貴前於民國99年8月間某日，因受吳新益委託代為處理
    吳新益與廖麗如間之債務問題，而於99年8月14日19時許，
    偕同李坤城前往位於新北市○○區○○路399巷7號由廖麗如
    經營之「匯福安養院」，欲向廖麗如催討債務，詎胡朝貴與
    李坤城竟共同基於恐嚇危害安全之犯意聯絡，由李坤城手持
    相機朝向廖麗如之臉部做拍攝狀，胡朝貴復口出「不還錢就
    找人來公司排排站，讓你經營不下去，如果沒要到錢，還有
    別組的人來跟你要，別組的人就沒有像今天這麼好說話，你
    小心一點」等欲加害他人身體、財產安全之言語，恐嚇廖麗
    如，致廖麗如心生畏懼，唯恐因遭拍攝相片供指認後，將來
    會有更多不詳之人前往催討債務，致生危害於安全。嗣經廖
    麗如報警處理，始循線查獲上情。
二、案經廖麗如訴由新北市政府警察局新店分局報告臺北地方法
    院檢察署檢察官偵查起訴。
    理  由
一、證據能力部分：
    按被告以外之人於審判外之言詞或書面陳述，除法律有規定
    者外，不得作為證據，刑事訴訟法第159條第1項定有明文。
    次按被告以外之人於審判外之陳述，雖不符前4條之規定，
    而經當事人於審判程序同意做為證據，法院審酌該言詞陳述
    或書面陳述作成時之情況，認為適當者，亦得為證據。當事
    人、代理人或辯護人於法院調查證據時，知有刑事訴訟法第
    159條第1項不得為證據之情形，而未於言詞辯論終結前聲明
    異議者，視為有前項之同意，同法第159條之5亦規定甚明。
    經查，下列本院認定犯罪事實所憑之證據中，部分係屬傳聞
    證據，惟檢察官、被告均未於本院言詞辯論終結前聲明異議
    ，本院審酌該等言詞或書面陳述作成之情況，並無非出於任
    意性或不正取供，或違法或不當情事，且客觀上亦無不可信
    之情況，堪認為適當，依刑事訴訟法第159條之5第2項規定
    ，得作為證據。
二、實體理由部分：
（一）前揭事實，業據被告胡朝貴、李坤城於本院審理時均坦承
      不諱（見本院卷第34頁背面），核與證人即告訴人廖麗如
      於警詢中、偵查中及本院審理時之證詞及證人吳新益於警
      詢中之證述情節均相符，復有吳新益委任被告胡朝貴處理
      債務問題之委任書1紙、以廖麗如名義簽發之支票影本、
      臺灣票據交換所退票理由單各2紙、監視錄影翻拍畫面4紙
      、監視錄影光碟1片及本院100年2月25日勘驗筆錄等在卷
      可稽，足堪認定被告二人前開任意性之自白與事實相符，
      應值採信。本案事證明確，被告二人之犯行洵堪認定，應
      依法論科。
（二）按刑法第305條之恐嚇罪，所稱以加害生命、身體、自由
      名譽、財產之事，恐嚇他人者，係指以使人心生畏怖為目
      的，而通知將加惡害之旨於被害人而言（最高法院52年臺
      上字第751號判例意旨參照）。經查：被告胡朝貴向告訴
      人恫稱：「不還錢就找人來公司排排站，讓你經營不下去
      ，如果沒要到錢，還有別組的人來跟你要，別組的人就沒
      有像今天這麼好說話，你小心一點。」等語，復參諸被告
      李坤城手持相機朝告訴人臉部做拍攝動作之行為，衡情已
      足使人心生畏懼，此據告訴人於警詢中證稱：「有，很害
      怕很緊張。當時我都不敢講話，照相的時候我還躲起來」
      等語，復於偵訊時再證稱：「我很害怕。我很怕他們去我
      家找我麻煩。」等語甚明，顯足生危害於告訴人身體、財
      產之安全。是核被告胡朝貴、李坤城二人所為，均係犯刑
      法第305條之恐嚇危害安全罪。被告二人就上揭恐嚇之犯
      行有犯意之聯絡及行為之分擔，為共同正犯。爰審酌被告
      胡朝貴、李坤城二人僅受託為他人催討債務，竟不思以理
      性處理受託事務，反以言詞及拍照等行為恐嚇告訴人，惟
      念及被告二人均無前科，素行尚佳，此有臺灣高等法院被
      告前案紀錄表各1份在卷可稽，且於本院審理時業已坦承
      犯行，犯後態度尚稱良好，且渠等均已當庭向告訴人致歉
      ，與告訴人達成和解，此有切結書2份附卷足憑，告訴人
      亦當庭表示不再追究被告二人責任，同意給予緩刑之宣告
      （見本院卷第36頁背面），兼衡被告二人犯罪之目的、手
      段、生活狀況、智識程度等一切情狀，分別量處如主文所
      示之刑，並均諭知易科罰金之折算標準。又認被告二人經
      此偵審程序及刑之宣告後，應能知所警惕而無再犯之虞，
      本院因認暫不執行其刑為當，爰依刑法第74條第1項第1款
      之規定，均予以宣告緩刑2年。
三、據上論斷，應依刑事訴訟法第299條第1項前段，刑法第305
    條、第28條、第41條第1項、第74條第1項第1款，刑法施行
    法第1條之1，判決如主文。
本案經檢察官李彥霖到庭執行職務
中    華    民    國   100    年    4     月    29    日
                  刑事第十七庭  法  官  楊雅清
上正本證明與原本無異。
如不服本判決應於收受送達後10日內向本院提出上訴書狀，並應
敘述具體理由；其未敘述上訴理由者，應於上訴期間屆滿後20日
內向本院補提理由書（均須按他造當事人之人數附繕本）「切勿
逕送上級法院」。告訴人或被害人如對於本判決不服者，應具備
理由請求檢察官上訴，其上訴期間之計算係以檢察官收受判決正
本之日期為準。
                                書記官  吳俊龍
中    華    民    國   100    年    4     月    29    日
附錄本案論罪科刑法條全文：
中華民國刑法第305條
（恐嚇危害安全罪）
以加害生命、身體、自由、名譽、財產之事，恐嚇他人致生危害
於安全者，處 2 年以下有期徒刑、拘役或 3 百元以下罰金。